【裁判字號】    94,訴,2125
【裁判日期】    950125
【裁判案由】    毒品危害防制條例
【裁判全文】
臺灣桃園地方法院刑事判決              94年度訴字第2125號
公  訴  人  台灣桃園地方法院檢察署檢察官
被      告  甲○○
                    （現羈押在臺灣桃園看守所）
上列被告因違反毒品危害防制條例案件，經檢察官提起公訴（94
年度毒偵字第4726號），被告於準備程序進行中為有罪之陳述，
經本院合議庭裁定由受命法官獨任進行簡式審判程序後，本院判
決如下：
    主    文
甲○○連續施用第一級毒品，處有期徒刑捌月。又連續施用第二
級毒品，處有期徒刑肆月。應執行有期徒刑拾月。
    事    實
一、甲○○前於民國92年間因施用毒品案件，經本院於以92年度
    毒聲字第1097號裁定送觀察、勒戒後，認有繼續施用毒品之
    傾向，經本院以92年度毒聲字第1441號裁定令入戒治處所施
    以強制戒治1 年，復經本院以92年度毒聲字第2837號裁定停
    止戒治並交付保護管束，於92年10月6 日釋放，並經臺灣桃
    園地方法院檢察署檢察官於93年6 月15日以93年度戒毒偵字
    第115 號為不起訴處分確定。詎甲○○於上開強制戒治釋放
    後5 年內復分別基於施用第一級毒品海洛因、第二級毒品甲
    基安非他命之概括犯意，自94年2 月農曆年過年後某日起至
    同年8 月8 日上午某時止，連續在其桃園縣桃園市○○街12
    7 號2 樓住處，以將海洛因放置注射針筒施打方式，以將甲
    基安非他命放入玻璃球內燒烤吸煙方式，分別施用第一、二
    級毒品海洛因及甲基安非他命多次，為警於94年8 月8 日下
    午4 時30分許，在桃園縣桃園市○○街127 號前查獲。
二、案經桃園縣政府警察局移請臺灣桃園地方法院檢察署檢察官
    偵查起訴。
    理    由
一、按刑事訴訟法第273 條之1 規定除被告所犯為死刑、無期徒
    刑、最輕本刑為3 年以上有期徒刑之罪、或高等法院管轄第
    一審案件者外，於審判期日前之程序進行中，被告先就被訴
    事實為有罪之陳述時，審判長得告知被告簡式審判程序之旨
    ，並聽取當事人、代理人、辯護人及輔佐人之意見後，裁定
    進行簡式審判程序。經查，本件被告甲○○被訴毒品危害防
    制條例一案，非前開不得進行簡式審判程序之案件，經被告
    於本院審理時就被訴事實為有罪之陳述，且經本院告知被告
    簡式審判程序之旨，聽取被告及檢察官之意見後，爰依右開
    刑事訴訟法第273 條之1 之規定，當庭裁定改依簡式審判程
    序審判之，合先敘明。
二、上揭事實，業經被告甲○○坦承不諱，而被告為警查獲時所
    採集之尿液，經送驗結果尿液有嗎啡及甲基安非他命陽性反
    應，此有臺灣尖端先進生技醫藥股份有限公司濫用藥物檢驗
    報告、桃園縣政府警察局刑警隊被採尿人姓名編號對照表附
    卷可稽，是被告之自白與事實相符，其多次施用第一級毒品
    海洛因、第二級毒品安非他命之事實，堪以認定。又被告甲
    ○○前於民國92年間因施用毒品案件，經本院於以92年度毒
    聲字第1097號裁定送觀察、勒戒後，認有繼續施用毒品之傾
    向，經本院以92年度毒聲字第1441號裁定令入戒治處所施以
    強制戒治1 年，復經本院以92年度毒聲字第2837號裁定停止
    戒治並交付保護管束，於92年10月6 日釋放等情，此有臺灣
    高等法院被告全國前案紀錄表在卷可按，是被告係於上開強
    制戒治執行完畢釋放後5 年內再犯毒品危害防制條例第10條
    第1 、2 項之罪。綜此，本案事證明確，被告犯行洵堪認定
    ，應予依法論科。
三、核被告甲○○所為，係犯毒品危害防制條例第10條第1 項之
    施用第一級毒品罪及同條例第10條第2 項之施用第二級毒品
    罪。被告持有第一級毒品海洛因及第二級毒品安非他命，意
    在供己施用，其持有海洛因與安非他命之低度行為皆應為施
    用之高度行為吸收，均不另論罪。又被告先後多次施用第一
    級毒品海洛因與第二級毒品安非他命之行為，時間均各自緊
    接，犯罪構成要件各自相同，各顯係基於概括犯意為之，均
    各應依連續犯規定各以1 罪論，並各依法加重其刑。又公訴
    人起訴之事實僅敘及，被告於自94年年8 月8 日為警採尿前
    回溯96小時內起至同年8 月8 日為警採尿前回溯96小時內之
    某時止，在不詳地點施用第一、二級毒品海洛因、安非他命
    ，逾該部分之其餘被告施用第一級毒品海洛因、第二級毒品
    安非他命之犯行，因與公訴人起訴被告施用第一級毒品海洛
    因、第二級毒品安非他命之事實各具有連續犯之裁判上一罪
    關係，均應為起訴效力所及，本院自得一併審理。其所犯上
    開2 罪之間，犯意各別，行為互殊，應予分論併罰。爰審酌
    被告施用毒品次數非少，犯行所生危害，已曾因相同犯行經
    觀察、勒戒、強制戒治等處遇後猶未能使其知所省惕，根絕
    施用毒品惡習，足徵其沾染甚深，犯後坦承犯行態度良好等
    及其他一切情狀，量處如主文所示之刑，並定其應執行之刑
    。
據上論斷，應依刑事訴訟法第273 條之1 第1 項、第299 條第1
項前段，毒品危害防制條例第10條第1 項、第2 項、第18條第1
項前段，刑法第11條前段、第56條、第51條第5 款，判決如主文
。
本案經檢察官蔡孟利到庭執行職務。
中    華    民    國    95    年    1     月    25    日
                  刑事第一庭  法  官  朱美璘
以上正本證明與原本無異
如不服本判決書應於送達後10日內向本院提出上訴狀
                              書記官  楊鳳滿
中    華    民    國    95    年    1     月    26    日
附錄本案論罪科刑法條全文：
毒品危害防制條例第10條
施用第一級毒品者，處六月以上五年以下有期徒刑。
施用第二級毒品者，處三年以下有期徒刑。


司法院資訊處製作；財團法人民間司法改革基金會備份。
